# 联营企业实行股权激励，投资方如何确认投资收益

提问人：xbj548 时间：2023-02-10 22:32:39
背景： B公司是A公司的联营企业，A公司持股比例20%， 2022 年B公司实行股权激励计划，全年摊销股权激励费用 10 万（即 借：管理费用 10 万 贷：资本公积 10 万），B公司全年实现净利润 40 万元。
请问A公司对B公司权益法核算时，如何确认投资收益呢？
第一种： 借：长期股权投资 40*0.2=8
贷：投资收益 8
借：长期股权投资 10*0.2=2
贷：资本公积 2
第二种 ：借：长期股权投资 40 _0.2+10_ 0.2 =10
贷：投资收益 10
那种处理方法正确呢，有没理论依据
请高手指点，万分感激！

回答人：chenyiwei
应采用第一种，即：（ 1 ）投资收益依据在被投资企业净利润（已扣除股份支付费用）乘以股权比例计算；（ 2 ）
对于被投资企业因权益结算股份支付增加的资本公积，作为“其他权益变动”，按比例确认本企业应享有的份额，列入“资本公积——其他资本公积”。